【裁判字號】    99,重上更(二),28
【裁判日期】    990527
【裁判案由】    毒品危害防制條例
【裁判全文】
臺灣高等法院臺中分院刑事判決    99年度重上更(二)字第28號
上  訴  人
即  被  告  丙○○
選任辯護人  劉正穆律師
            吳尚昆律師
            徐宏澤律師
上列上訴人即被告因毒品危害防制條例案件，不服臺灣苗栗地方
法院94年度訴字第630號中華民國95年7月25日第一審判決（起訴
案號：臺灣苗栗地方法院檢察署94年度偵字第2044、3879、3932
號），提起上訴，本院判決後，經最高法院發回更審，本院判決
如下：
    主    文
原判決撤銷。
丙○○共同販賣第二級毒品，處有期徒刑貳年。
    犯罪事實
一、丙○○於民國80年間曾因施用麻醉藥品安非他命，經臺灣新
    竹地方法院判處有期徒刑5月確定，於94年間復因施用第二
    級毒品安非他命，經臺灣苗栗地方法院判處有期徒刑6月確
    定，而對毒品安非他命甚為熟悉。94年4月間，其友人乙○
    ○因住處燒燬，乃寄居在丙○○所承租之苗栗市福安里鴻福
    32號2樓處。丙○○知道乙○○有在販賣安非他命，且明知
    安非他命係毒品危害防制條例第2條第2項第2款所規定之第
    二級毒品，不得非法持有、販賣，竟與乙○○基於販賣第二
    級毒品安非他命以營利之犯意，由乙○○先與綽號「阿國」
    真實姓名年籍均不詳之成年男子約定於94年5月28日下午5時
    許，在苗栗市○○路非凡遊藝場，以不詳代價交易第二級毒
    品安非他命一包，再委託丙○○持重量約0.2公克（起訴書
    誤載為0.3公克）之安非他命一包赴約販賣，而丙○○因有
    施用安非他命之經驗，明知乙○○所交付者為安非他命，且
    知乙○○意在販賣該包安非他命，仍受託在上開約定時地將
    該包安非他命交給該綽號阿國之男子。嗣因苗栗憲兵隊隊員
    於94年5月31日上午10時30分許，持搜索票至丙○○之上開
    租屋處執行搜索，查獲50包乙○○所有之安非他命（合計毛
    重約30.64公克），經檢察官訊問：「乙○○有無請你把安
    非他命交給向他購買毒品之人」時，丙○○即自白有於前揭
    時地受乙○○之委託交付一包安非他命予該綽號「阿國」之
    男子，而查悉上情，之後於原審及本院歷審中，丙○○均為
    同樣之自白。（乙○○部分業經臺灣苗栗地方法院95年度訴
    字第393號案以販賣第二級毒品罪判處有期徒刑7年6月確定
    ）。
二、案經苗栗憲兵隊移送臺灣苗栗地方法院檢察署檢察官偵查起
    訴。
    理    由
壹、認定犯罪事實之證據及理由：
一、訊據被告丙○○，固坦承於94年5月28日下午5時許，受乙○
    ○之託，持安非他命一包約0.3公克，至苗栗市○○路「非
    凡遊藝場」後方，交予該綽號阿國之男子乙情，惟矢口否認
    其有販賣第二級毒品之犯意，辯稱：乙○○沒有告訴伊委送
    之該包東西是何物，但因伊有吸毒，故伊知道該包東西是安
    非他命，伊也知道送安非他命給他人是違法的，但伊不知道
    所犯該當什麼罪。另辯護人辯護稱：被告所為應構成轉讓第
    二級毒品罪或幫助施用第二級毒品罪等語。
二、經查：
(一)、被告於94年5月31日在警詢中供稱：「乙○○有時會叫購
    毒者至我租屋處取貨，有時則叫我送毒品予購毒者，乙○○
    目前無業，皆靠販賣毒品謀取利益」等語（參第2044號偵卷
    第13-14頁筆錄），於94年5月31日在檢察官偵訊中供稱：
    「乙○○有販賣安非他命給他人，並有一次請我把安非他命
    交給向他購買毒品之人，就是查獲前三天他將安非他命拿到
    我住處時，請我將其中一包帶到北苗非凡遊樂場後方交給另
    一個人，我就帶著一包安非他命過去非凡遊樂場後面，把安
    非他命交給乙○○所說騎著機車在非凡遊樂場後面等的那一
    位男子，那位男子將近30歲。乙○○在我居所2樓拜託我拿
    安非他命給那位男子時，我有問乙○○是否要向那位男子拿
    錢，乙○○說不用」等語（參第2044號偵卷第46頁筆錄），
    於94年11月24日在檢察官偵訊中供稱：「（問：涉嫌販賣
    第二級毒品或幫忙運送第二級毒品，是否認罪？）承認，我
    知道那是安非他命，我也幫他送，送的安非他命量約0.3公
    克，時間是94年5月28日下午5點多，地點是在非凡遊藝場的
    後面，我只有送過這一次，我沒有幫他收錢」等語（參第39
    32號偵卷第61-62頁筆錄），於95年7月5日在原審準備程
    序中供稱：「乙○○是5月28日前一、二天來找我的，借住
    在我福安里租屋處，他住在那邊時我沒有過去，他住的第二
    天，我剛好到福安里那邊一趟，我看到他帶著一大包東西，
    他放在桌上，我知道是安非他命，我就要走了，因為剛好5
    點，我要回家吃飯，他就從口袋裡拿出一小包白色包裝的東
    西給我，要我轉交給別人」（參原審卷第65頁筆錄），於
    95年7月11日在原審審理中供稱：「（問：為何要幫他送安
    非他命？）那真的是乙○○從口袋裡拿出給我，要我交給那
    個人」、「（問：你是否要幫他？）當時我要回家吃飯，他
    就叫我將東西帶去給非凡的人」（參原審卷第85頁筆錄），
    於96年1月3日在本院上訴審審理中供稱：「我純粹幫助朋
    友，他叫我拿那包東西而已，我知道那包東西是安非他命，
    我只是幫助朋友且運送的毒品不多，我無法接受原審的刑度
    」（參本院上訴審卷第42-43頁筆錄），於97年1月2日在
    本院更(一)審審理中供稱：「乙○○只是拿一包東西要我轉交
    ，轉交當時我知道那包東西是安非他命」（參本院更(一)審卷
    第52頁筆錄）。依被告前後之供詞，可知其自始至終均坦承
    受乙○○之託，持一包重約0.3公克之安非他命，至非凡遊
    樂場後面，交給一位騎機車在該處等候之男子。且被告知道
    乙○○無業，當時皆靠販賣毒品謀取利益，於受託代送本件
    安非他命時，其還問乙○○是否要向該男子收錢。是可信被
    告於受乙○○之託代為本件安非他命之交付時，心中應有此
    為乙○○與他人買賣安非他命之認識。
(二)、證人乙○○於95年7月5日在原審審理中具結證稱：「（問：
    你被關起來之前住在何處？）被告住的那邊，我忘記門牌號
    碼，因為我家被燒掉了，無法居住，我就到他鴻福那邊的家
    住」、「（問：你知道被告房子被搜？）我知道」、「（問
    ：為何他家被搜？）安非他命」、「（問：你與被告、安非
    他命有何關連？）安非他命、磅秤都是我的」、「（問：除
    了那些東西是你的，還有無其他事情？）我有叫他送一包東
    西給我朋友阿國」、「（問：何物品？）裡面包的是安非他
    命」、「（問：被告不知道？）不知道」、「（問：你拿給
    被告時，那包東西如何包裝？）安非他命是小包裝，外面再
    以衛生紙包著，看不出來」、「（問：此案發生在何時？）
    下午」、「（問：該包安非他命多重？）大約0.2公克」、
    「（問：你託他幾次？）就那一次」（參原審卷第72-74頁
    筆錄）。依證人乙○○所言，可知其於借住在被告前揭租屋
    處時，有在某天下午委託被告拿了一包重約0.2公克之安非
    他命給一個叫阿國的人，該包東西最外層是用衛生紙包住，
    其沒跟被告說那是什麼東西。此核諸被告前揭供詞並參諸被
    告確有如前所記載施用安非他命之前科紀錄（參臺灣高等法
    院被告前案紀錄表），可確定乙○○於94年5月28日下午5時
    許，委託被告拿了一包安非他命交給一個綽號阿國之男子，
    乙○○雖未說明該包東西為何物，但因以衛生紙包裹，極易
    察看，被告因有施用過安非他命之經驗，知道該包東西為安
    非他命等情為真。又雖然對於該包安非他命之重量，被告供
    稱約0.3公克，證人乙○○證稱約0.2公克，有些微差異，惟
    被告之說詞僅係其主觀之判斷，並未經實際秤重，且其判斷
    與證人乙○○所述僅差0.1公克，亦即重量極為接近，益徵
    確有委託交付安非他命此情，而此包安非他命既是證人乙○
    ○所交付，其重量為何，自是證人乙○○最清楚，故應以證
    人乙○○所述為準，亦即約0.2公克。
(三)、證人乙○○於前揭原審審理中雖然另外證稱：「（問：為何
    要拿給阿國？）他沒有了，我送給他的」、「（問：被告在
    偵訊中有提到他問你是否需要向對方拿錢，你為何講不用？
    ）有跟他說我是送給人家用的」、「（問：被告沒有提到你
    說要送給對方？）我要送給對方吃的」、「（問：你說不用
    是什麼意思？）不用就是我要送給人的」等語（參原審卷第
    76、79-80頁筆錄）。惟因【證人乙○○於前揭原審審理
    中具結證稱：「（問：94年5月31日被查獲到很多毒品，那
    些毒品都是你的？）是的」、「（問：你分成幾包？）很多
    包，忘記了」、「（問：那些毒品你分裝時被告有無看到？
    ）有的」、「（問：你送毒品給別人是否怕被告知道？）不
    怕，因為他是我朋友」、「（問：為何拿那麼多安非他命？
    ）自己吃」、「（問：有無經常送給別人施用？）有朋友需
    要我就送給他」、「（問：為何把自己所有的1兩多安非他
    命分裝成50包左右？）怕朋友看到那麼東西一直來要」、「
    （問：你住在被告的鴻福家期間，你何職業？）我沒有工作
    」、「（問：生活花費來源？）打零工、去電玩店幫人打掃
    」、「（問：有無作何生意？）沒有」（參原審卷第75-78
    頁筆錄）。又於94年5月31日在被告前揭租住處，確實有扣
    到50包安非他命（合計重約30.64公克），此有苗栗憲兵隊
    扣押物品目錄表在卷可佐（參第2044號偵卷第24頁）。茲證
    人乙○○於本件案發時間之境況為：因住家燒燬必須借住被
    告租屋處，無業，生活靠打零工、幫人打掃維持，堪稱經濟
    拮据處境困窘。而安非他命因法律禁止政府嚴厲查緝致價格
    極為昂貴。證人乙○○以其前揭處境竟可以一次購買安非他
    命達30.64公克，供自己施用或免費送給朋友，此與常情顯
    然不合，而無法令人相信，反倒與被告於94年5月31日在警
    詢中所供稱「乙○○目前無業，皆靠販賣毒品謀取利益」之
    情形極為相符。證人乙○○於其為被告之案件中供稱其僅
    知道綽號阿國男子之外號，不知其真實姓名（參本院更(一)審
    卷第38頁臺灣苗栗地法院95年度訴字第393號判決），顯見
    證人乙○○與該阿國之男子，應非至親好友，否則怎會不知
    其真實姓名，而既非至親好友，證人乙○○自不可能甘冒轉
    讓毒品刑責之風險，任意將價昂之安非他命無償贈送給該阿
    國之男子。毒品交易並非均以銀貨兩訖之方式行之，或因
    販毒者為免於交易當場被人贓俱獲，或因購毒者必須暫時賒
    欠，或因有抵銷或其他原因，而未於交付毒品當場收取價金
    者，所在多有。本件依被告前揭所言，證人乙○○只是說不
    用當場向對方收錢，並未說是要無償贈送給對方，是非能因
    未當場收錢，即謂非為販賣交易。販賣第二級毒品安非他
    命之法定刑為無期徒刑或7年以上有期徒刑，無償轉讓第二
    級毒品安非他命之法定刑為6月以上5年以下有期徒刑，刑度
    甚為懸殊，證人乙○○果係因無償贈送而委請被告交付該包
    安非他命予該綽號阿國之男子，依常情其於遭第一審法院以
    販賣第二級毒品罪判處有期徒刑7年6月後，理應會上訴力維
    權益才是，然證人乙○○於上訴第二審法院（即本院）後，
    旋即撤回上訴，而告確定，此有其臺灣高等法被告前案紀錄
    表在卷可考，足見其應有認罪悔悟之意思。】等，本院認證
    人乙○○確係因販賣而委託被告交付該包安非他命予綽號阿
    國之男子無訛，其於原審證稱該包安非他命係要無償贈送給
    綽號阿國之人，僅係自己卸責並迴護被告之詞，不足採信。
(四)、94年5月31日所扣得之該50包安非他命雖因【臺灣苗栗地方
    法院審理乙○○販毒案後發現未隨案移送而函詢臺灣苗栗地
    方法院檢察署原起訴檢察官，經該署原起訴檢察官函復略以
    ：「本署94年偵字第2044號一案，於94年5月31日，在苗栗
    市福安里鴻福32號2樓查獲丙○○持有安非他命50小包（共
    重30.64公克），經清查結果移送機關即苗栗憲兵隊始終未
    將扣案之安非他命50小包送至本署贓物庫，偵查中本檢察官
    曾於94年8月31日命書記官通知該隊將安非他命入庫，以送
    法務部調查局鑑定其成分，該隊警務士下士黃奕峰稱已自行
    送驗，有辦案進行單附卷可憑。嗣經貴院函知豐原憲兵隊進
    行調查，調查結果並無將扣案之安非他命送至國防部憲兵司
    令部進行鑑定之公文紀錄。關於本案是否涉及移送機關人員
    遺失扣案毒品甚或盜賣事實，業已分案偵辦中，待偵結再將
    結果通知貴院。」】等情（參臺灣苗栗地方法院95年度訴字
    第393號刑事判決），而尚未鑑定其成分，惟因其外觀為白
    色結晶體（參2044號偵卷第25-28頁照片），與一般安非他
    命無異，且被告及證人乙○○均一再陳稱係安非他命無誤，
    本院因認該50包係安非他命，附此敘明。
(五)、證人乙○○既是為販賣而委請被告代為交付該包安非他命給
    綽號阿國之男子，且被告亦明知證人乙○○持有大量安非他
    命復無業皆靠販賣毒品謀取利益，是被告於受託代為交付該
    包安非他命給該綽號阿國之男子時，自應有毒品買賣之認識
    ，而與證人乙○○有犯意之聯絡。又被告及證人乙○○既均
    否認係為販賣而交付該包安非他命，亦無法查知證人乙○○
    原先取得毒品之價額，是無從查知其具體販入、賣出之實際
    利得金額。然按販賣第二級毒品安非他命係違法行為，非可
    公然為之，而安非他命亦無公定價格，係可任意分裝增減分
    量，且每次買賣之價格、數量，亦隨時依雙方之關係深淺、
    資力、需求量、對行情之認知、來源是否充裕、查緝是否嚴
    緊、購買者被查獲時供述購買對象之可能風險之評估等因素
    ，而異其標準，機動調整，非可一概論之。從而販賣之利得
    ，除非經行為人詳細供出各次所販賣之毒品之進價及售價，
    且數量俱臻明確外，實難察得其交易實情，然販賣者從價差
    或量差中牟利，方式雖異，惟其販賣行為在意圖營利則屬同
    一。從而，舉凡有償交易，除足以反證其確係另基於某種非
    圖利本意之關係外，通常尚難因無法查悉其精確之販入價格
    ，作為是否高價賣出之比較，諉以無營利之意思而阻卻販賣
    犯行之追訴，致知過坦承者難辭重典，飾詞否認者反得逞僥
    倖，而失情理之平。證人乙○○與該綽號阿國之男子並非至
    親，倘非有利可圖，自無平白甘冒觸犯重罪之風險而販賣安
    非他命予其之理，足認證人乙○○主觀上確有營利之意圖甚
    明，被告與之有犯意聯絡，並分擔交付安非他命之行為，自
    應與證人乙○○共負正犯之責任。綜上，本院認被告否認其
    有販賣第二級毒品之犯意，僅係卸責之詞，不足憑採，本件
    事證明確，被告犯行應堪認定。
貳、論罪科刑部分：
一、(1)被告行為後，毒品危害防制條例第4條業已修正，並於98
    年5月20日公布，同年月22日施行；又法規之制定與法規之
    修正，如有特定生效日之必要者，依中央法規標準法第14
    條或第20條第2項準用第14條之規定，應分別特定其施行日
    期。法規制定或前次修正基於特殊因素所特定之施行日期，
    並不適用於日後修正或再次修正之條文。法律之制定或修正
    ，若未明定施行日期者，中央法規標準法雖未規定應自何時
    生效，然法律既經制定或修正並經總統公布，自應依一般原
    則，自公布日起算至第3日發生效力。至於92年7月9日修正
    公布之毒品危害防制條例第36條規定：「本條例自公布後6
    個月施行。」其立法理由係謂：「依修正草案第2條第3項
    規定，法務部需會同衛生署成立審議委員會每3個月定期檢
    討調整毒品之分級及品項，而本次新增第四級毒品，有需要
    在新法施行前先經該審議會檢討後再調整公布，爰預留6個
    月緩衝期，以利處理。依本條例新修正之規定，有必要再
    訂定相關子法及修正相關法規，以配合本條例之施行，故亦
    有需要預留適當緩衝期，以利訂頒相關子法及相關法規之配
    合修正。」故該條規定，顯係因應該次修正之需，始預留適
    當之緩衝期。與本次之修正並未定有施行日期之特別規定，
    且亦未明示係基於何特殊因素而修正，自並不能適用92年7
    月9日修正公布之毒品危害防制條例第36條自公布後6個月施
    行之規定（司法院98年6月29日院台廳刑一字第0980014643
    號函參照）。(2)犯罪在刑法施行前，比較裁判前之法律孰為
    有利於行為人時，應就罪刑有關之一切情形，比較其全部之
    結果，而為整個之適用，不能割裂而分別適用有利益之條文
    （最高法院27年上字第2615號判例參照）。最高法院95年5
    月23日刑事庭第8次會議決議，關於法律變更之比較適用原
    則，於比較時應就罪刑有關之共犯、未遂犯、想像競合犯、
    牽連犯、連續犯、結合犯，以及累犯加重、自首減輕暨其他
    法定加減原因（如身分加減）與加減比例等一切情形，本於
    統一性及整體性原則，綜其全部罪刑之結果而為比較。是被
    告犯後法律已有變更，修正前毒品危害防制條例第4條第2項
    之規定為：「製造、運輸、販賣第二級毒品者，處無期徒刑
    或7年以上有期徒刑，得併科新臺幣700萬元以下罰金。」，
    修正後毒品危害防制條例第4條第2項規定為：「製造、運輸
    、販賣第二級毒品者，處無期徒刑或7年以上有期徒刑，得
    併科新臺幣1000萬元以下罰金。」，修正前毒品危害防制條
    例第17條之規定為：「犯第4條第1項至第4項、第5條第1項
    至第4項前段、第6條第1項至第4項、第7條第1項至第4項、
    第8條第1項至第4項、第10條或第11條第1項、第2項之罪，
    供出毒品來源，因而破獲者，得減輕其刑。」，修正後毒品
    危害防治條例第17條規定為：「犯第4條至第8條、第10條或
    第11條之罪，供出毒品來源，因而查獲其他正犯或共犯者，
    減輕或免除其刑。犯第4條至第8條之罪於偵查及審判中均自
    白者，減輕其刑。」，從而，就販賣第二級毒品罪部份，依
    刑法第2條第1項之規定及前揭最高法院決議綜其全部罪刑新
    舊法比較結果，因被告供出毒品來源為證人乙○○，因而查
    獲共犯乙○○，且於偵審中均自白本件全部犯行，依修正後
    毒品危害防制條例第17條之規定，應減輕其刑，修正後之法
    律規定顯較修正前有利於被告，依刑法第2條第1項但書之規
    定，本件自應適用裁判時即修正後之毒品危害防制條例。
二、刑法於94年2月2日修正公布，並於95年7月1日生效施行，其
    中修正前刑法第28條規定：「二人以上共同實施犯罪之行
    為者，皆為正犯」，修正後之規定為：「二人以上共同實行
    犯罪之行為者，皆為正犯」，將「陰謀犯」、「預備犯」排
    除於共同正犯範圍之外（見刑法第28條立法理由說明），修
    正前後共同正犯之定義及範圍已有不同，比較上述修正前、
    後之法律，就本案而言，修正後刑法並非較有利於被告，依
    刑法第2條第1項前段之規定，仍應依修正前刑法共同正犯之
    規定。修正後刑法第33條第5款規定「罰金：新臺幣1000
    元以上，以百元計算之」，與修正前刑法第33條第5款規定
    「罰金：（銀元）1元以上」（即新臺幣30元以上）不同。
    比較新舊法結果，以舊法即行為時法較有利於被告，故依刑
    法第2條第1項前段規定，本案被告所犯之罪，其法定刑併科
    罰金部分，自應適用行為時之法律規定決定其罰金部分之法
    定刑。修正前刑法第65條第2項規定為：「無期徒刑減輕
    者，為7年以上有期徒刑」，修正後之該條項規定為：「無
    期徒刑減輕者，為20年以下15年以上有期徒刑」。經比較結
    果，自以修正前之刑法第65條第2項規定有利於被告，自應
    適用該修正前之規定。
三、按毒品危害防制條例所稱之運輸，係指單純運輸並無他項目
    的者而言，若以販賣目的而從事於搬運之行為，仍成立意圖
    販賣而持有或販賣之罪（參最高法院24年上字第1673號判例
    、92年台上字第1184號判決）。又按安非他命為毒品危害防
    制條例第2條第2項第2款所列管之第二級毒品，不得非法持
    有及販賣。故核被告所為，係犯毒品危害防制條例第4條第2
    項之販賣第二級毒品罪。起訴書記載係犯同條項之運輸第二
    級毒品罪，尚有未洽，因販賣與運輸規定於同一條項，故無
    庸變更起訴法條。又(1)被告因販賣而持有第二級毒品之低度
    行為，為販賣安非他命之高度行為所吸收，不另論罪。(2)被
    告與乙○○有犯意聯絡及行為分擔，均為共同正犯。(3)被告
    雖於94年間因犯施用第二級毒品罪，經臺灣苗栗地方法院判
    處有期徒刑6月確定，並於94年6月21日執行完畢（參臺灣高
    等法院被告前案紀錄表），惟本件係在該案執行完畢之前即
    94年5月28日所犯，尚不構成累犯，起訴書記載構成累犯，
    則有未合。(4)被告於94年5月31日被查獲後，在檢察官偵訊
    中自白供出毒品來源為乙○○，因而查獲共犯乙○○，應依
    毒品危害防制條例第17條第1項之規定，減輕其刑。(5)按毒
    品危害防制條例第17條第2項所規定之「自白」，應係指對
    於客觀行為之自白而言，至其客觀行為之法律評價為何，乃
    法官之工作，是非能以被告自認其行為該當何罪或不該當何
    罪，即否定其對客觀行為自白之情形。查本件被告雖辯稱其
    交付該包安非他命給綽號阿國之男子不構成販賣第二級毒品
    罪，惟其對於受共犯乙○○之託交付一包安非他命給綽號阿
    國之客觀行為，於偵查及審判中均自白不諱（詳前述），而
    此客觀行為係構成本件販賣第二級毒品罪之主要事實，依前
    揭說明，自應適用毒品危害防制條例第17條第2項之規定，
    遞減輕其刑。(6)按刑法第62條所謂發覺，固非以有偵查犯罪
    權之機關或人員確知其人犯罪無誤為必要，而於對其發生嫌
    疑時，即得謂已發覺，但此項對犯人之嫌疑，仍須有確切之
    根據得為合理之可疑者始足當之（參最高法院72年台上字第
    641號判例）。查本件係被告於94年5月31日經警搜索扣得50
    包安非他命，被告並於當日在警詢中供稱：「乙○○有時會
    叫購毒者至我租屋處取貨，有時則叫我送毒品予購毒者」等
    語，使檢察官有確切之根據得以合理懷疑其為乙○○送安非
    他命給購毒者，而於同日訊問被告：「乙○○是否有販賣安
    非他命給他人，並請你把安非他命交給向他購買毒品之人？
    」，被告回答：「有，只有一次，時間是三天前……」（參
    第2044號卷第46頁筆錄），而查悉本件案情，是以被告之行
    為僅係自白，與刑法自首之構成要件尚有未合，併此敘明。
四、原審據以論罪科刑，固非無見，惟(甲)原審判決未及為前揭新
    舊法之比較，並依毒品危害防制條例第17條第1項、第2項新
    增之規定，減輕其刑，尚有未合，(乙)被告所為係販賣第二級
    毒品罪，原審判決卻論以運輸第二級毒品罪，亦有未洽。被
    告上訴意旨，主張其行為不構成販賣第二級毒品罪，雖無理
    由，然因原審判決有前開可議之處，本院自應將原審判決撤
    銷改判。爰審酌被告犯後就客觀行為部分已坦承不諱，係受
    共犯乙○○之託而為本犯行，本身未獲得任何利益，較諸共
    犯乙○○，其情節顯然較輕，本件販賣之安非他命數量亦微
    ，然所為助長他人施用毒品成癮之惡習，戕害他人身心健康
    ，對社會治安之危害非輕等一切情狀，量處如主文所示之刑
    。另被告及共犯乙○○均否認因販賣而交付該包安非他命
    ，而無從得知其所得若干，亦無證據證明本案之毒品販賣已
    收取款項而有所得，故無法依毒品危害防制條例第19條第1
    項規定，諭知沒收犯罪所得。本件雖扣得共犯乙○○所有
    之安非他命50包，惟因被告於原審供稱「我剛好到福安里那
    邊一趟，我看到他帶著一大包東西，他放在桌上，我知道是
    安非他命，我就要走了，因為剛好5點，我要回家吃飯，他
    就從口袋裡拿出一小包白色包裝的東西給我，要我轉交給別
    人」（參原審卷第65頁筆錄），亦即該包交付給綽號阿國男
    子之安非他命，係從共犯乙○○口袋內拿出來，並非從放在
    桌上之一大包安非他命所分裝出來的，共犯乙○○於原審審
    理中亦未證稱該包賣給阿國男子之安非他命係分裝自該一大
    包安非他命中，是無證據證明由該一大包分裝成50包而遭扣
    案之安非他命，與本件販賣給綽號阿國男子之該包安非他命
    有何關係，亦即該扣案之50包安非他命與被告本案所犯無關
    ，故非能併予宣告沒收銷燬之。本件雖尚扣得電子秤一個
    、帳冊二本（紅、黃封面各一本），惟被告供稱：「（問：
    你曾經說這個乙○○叫你送所謂的一包白粉即安非他命送給
    綽號阿國的人，當時你有無將情形記載下來，並請你指出記
    載在何處？）我沒有記載下來，當初，是乙○○要我交給阿
    國，我在交給阿國之後，我馬上就走了，我沒有問阿國什麼
    ，我就走了，我沒有將這情形記載帳冊上面」等語（參本院
    卷第40頁背面筆錄），且本院觀諸該二本帳冊內容，並無有
    關「阿國」之記載，足見該二本帳冊與本件販賣安非他命無
    關。又該電子秤一個，可能是共犯乙○○將一大包安非他命
    分裝成50包所用之物，惟並無證據證明該50包扣案之安非他
    命與本件販賣給綽號阿國男子之該包安非他命有關（詳前述
    ），與前揭帳冊二本均非屬供本件犯行所用之物，依法均不
    得併予宣告沒收。
據上論斷，應依刑事訴訟法第369條第1項前段、第364條、第299
條第1項前段，毒品危害防制條例第4條第2項、第17條第1項、第
2項，刑法第2條第1項、第11條、（修正前）第28條，判決如主
文。
本案經檢察官甲○○到庭執行職務。
中    華    民    國    99    年    5     月    27    日
            刑事第七庭    審判長法  官  林  榮  龍
                                法  官  張  惠  立
                                法  官  李  秋  娟
以上正本證明與原本無異。
如不服本判決應於收受送達後十日內向本院提出上訴書狀，其未
敘述上訴理由者，並得於提起上訴後十日內向本院補提理由書狀
（均須按他造當事人之人數附繕本）「切勿逕送上級法院」。
                                書記官  詹  錫  朋
中    華    民    國    99    年    5     月    27    日

司法院資訊處製作；財團法人民間司法改革基金會備份。
